臺灣花蓮地方法院民事裁定
110年度訴字第256號
聲  請  人
即  被  告  張宏福即宇喬企業社

訴訟代理人  謝凱傑律師
相  對  人
即  原  告  萊德營造有限公司

法定代理人  黃瑞昌  
訴訟代理人  湯文章律師
上列當事人間請求損害賠償事件，聲請人即被告聲請移轉管轄，
本院裁定如下﹕
    主  文
聲請駁回。
    理  由
一、聲請意旨略以：聲請人於民國108年6月27日寄發與相對人之
    訂購單（下稱系爭訂購單），僅記載聲請人安裝公仔之地點
    為花蓮縣玉里鎮，相對人亦以匯款至聲請人彰化銀行歸仁分
    行帳戶之方式給付工程款訂金，雙方並未合意約定債務履行
    地為花蓮縣。而聲請人製作公仔之地點為臺南，並於108年9
    月5日由相對人至臺南驗收，以LINE即時與監造溝通，完成
    廠驗，故本件債務履行地應在臺南，且聲請人籍設臺南市，
    依民事訴訟法第1條第1項規定，本件訴訟應由臺灣臺南地方
    法院管轄，爰請求將本件移送於臺灣臺南地方法院審理等語
    。
二、按訴訟之全部或一部，法院認為無管轄權者，依原告聲請或
    依職權以裁定移送其管轄法院，為民事訴訟法第28條第1項
    所明定，依該條文之規定，被告本無聲請移轉管轄之權利，
    其聲請僅係促進法院注意是否依職權移轉管轄。準此，聲請
    移轉管轄者應限於原告，被告無此項聲請權，本件被告聲請
    移轉管轄，於法已非有據。
三、次按因契約涉訟者，如經當事人定有債務履行地，得由該履
    行地之法院管轄，民事訴訟法第12條定有明文。而管轄權之
    有無，應依原告主張之事實，按其法律關係於管轄之規定而
    為認定，與其請求之是否成立無涉。又按因契約涉訟者，如
    經當事人定有債務履行地，得由該履行地之法院管轄，此乃
    民事訴訟法第12條就特別審判籍所設之規定，是項約定，無
    論以文書或言詞，抑以明示或默示為之，是否與債權契約同
    時訂定，固均無不可，即其履行地定有數處或雙務契約當事
    人所負擔之債務雙方定有互異之債務履行地者，各該履行地
    之法院亦皆有管轄權，惟必以當事人間有約定債務履行地之
    意思表示合致，始有該條規定之適用（最高法院98年台抗字
    第468號裁定參照）。經查，相對人對聲請人提起本件損害
    賠償訴訟，依相對人起訴狀所載之原因事實略以：相對人因
    承攬108年行政院農委會水土保持局花蓮分局公告赤柯山忘
    憂之星漫步小徑改善工程標案，向聲請人訂購工程內容之大
    型公仔設置（下稱系爭公仔），經聲請人於108年6月27日寄
    發與相對人之系爭訂購單，就客戶名稱、訂購品項、規格內
    容、訂購數量、價格、支付方式及設計需求均有詳盡記載，
    待相對人於同年7月9日簽章回傳並匯予聲請人新臺幣（下同
    ）164,000元，即成立契約，惟聲請人未依約製作並交付系
    爭公仔，致相對人受有損害及所失利益，爰依債務不履行法
    律關係請求聲請人賠償等語（見本院卷第13-20頁）。是依
    相對人上開起訴主張，據系爭訂購單所載「地點：花蓮縣玉
    里鎮/需安裝/安裝於大石上」，並報價「1趟/安裝38000元
    」（見本院卷第27頁），可知兩造係約定由聲請人製作系爭
    公仔後，尚需運輸並安裝於指定地點即花蓮縣玉里鎮，始為
    依約履行，足認兩造間已於契約約定債務履行地為花蓮縣玉
    里鎮，揆諸上揭說明，本院自有管轄權，聲請人聲請將本件
    移送於臺灣臺南地方法院，即非有據，應予駁回。
四、爰裁定如主文。
中    華    民    國   111    年    2     月    22    日
                  民事第一庭  法  官  李立青
上列正本係照原本作成。
本裁定不得抗告。
中　　華　　民　　國　　111 　年　　2 　　月　　22　　日
                              書記官  洪美雪